

# MATTEO SEBASTIANI

# **CONTATTI**

Cellulare: + 39 3917234805 Email: matteo.s.99@hotmail.it

Indirizzo: Via Venezia 31, La Spezia, 19122, Italia

Linkedin: www.linkedin.com/in/matteosebastiani GitHub: https://github.com/mattesara Portfolio personale: https://bit.ly/3sKJLhX

Sito web: https://mattesara.github.io/personal-website/

## DATA DI NASCITA

05/01/1999

## **COMPETENZE**

- Abilità e responsabilità lavorativa
- Adattamento e lavoro di squadra
- Capacità decisionali e problem solving
- Conoscenze in sviluppo back-end e tecnologia blockchain

#### LINGUE

Italiano: madrelingua Inglese: intermedio / parlato

#### **SOMMARIO**

Sono un appassionato di tecnologia, innovazione e web development. Mi piace mettermi in gioco e affrontare difficoltà, confrontandomi con gli altri e facendo teamwork.

Ho completato il corso da sviluppatore web specializzato in tecnologia blockchain, ho acquisito esperienza pratica grazie al master, sviluppando progetti concreti che certificano le mie skill, voglio continuare a sviluppare e mettere alla prova le mie capacità.

Ho studiato il linguaggio di programmazione Python ed ho una buona conoscenza del framework Django. La mia specializzazione è lo sviluppo e la compilazione di smart contract in Solidity, utilizzo Remix e Truffle. Sono abile nella creazione di siti web e capace di connetterli ad una blockchain, per eseguire transazioni contenenti qualsiasi tipo di dato.

Nel tempo libero studio l'innovazione digitale, dedico impegno per restare al passo con tecnologia come Bitcoin, valute digitali, Defi e servizi OnChain.

I miei altri interessi sono lo sport, gli investimenti e aspetti finanziari come la gestione del proprio patrimonio.

#### **FORMAZIONE**

#### Master in Blockchain development

La Spezia, 2022-2023

Corso eseguito in start2impact University, dopo aver completato 5 progetti, corretti dal coach del master e visibili nel mio portfolio personale o sul mio sito GitHub. Le hard skill che ho acquisito sono Python - Django - MongoDB - Solidity.

#### Operatore amministrativo contabile

La Spezia, 2017-2018

Continuo i miei studi sulla contabilità al Cisita di La Spezia, esercitandomi sempre sulla partita doppia, studio anche contabilità fiscale, calcolo buste paga dipendenti, f24 e approfondisco l'utilizzo di Excel come strumento di amministrazione.

Contabilità fiscale - Excel

#### Istituto Luigi Einaudi La Spezia

La Spezia, 2015-2017

Ho studiato economia e logistica delle aziende, insieme a contabilità, ho imparato ad eseguire operazione di partita doppia e calcolare stato patrimoniale e conto economico di un'azienda.

Economia - Logistica - Contabilità - Partita doppia

#### ESPERIENZE PROFESSIONALI

Operatore presso RoadHouse Spa

2018 - presente

Stage contabile presso GMN di Ginesi

feb 2018 - mar 2018